臺灣桃園地方法院刑事判決　　　　　　　　　　　　　九十年度易字第一五五八號
　　公　訴　人　臺灣桃園地方法院檢察署檢察官
　　被　　　告　丙○○
右列被告因竊盜案件，經檢察官提起公訴（九十年度偵字第八九三三號），本院判決
如左：
    主  文
丙○○毀棄、損壞他人之飲水機、電風扇、木門、日用品及衣服，足以生損害於他人
，累犯，處拘役伍拾日，如易科罰金，以參佰元折算壹日。
    事  實
一、丙○○前曾於民國八十三年間因麻藥、煙毒等案件，分別經台灣台北地方法院以
    八十三年度易字第二一八四號、八十三年度訴字第二六一一號判決，判處有期徒
    刑七月、三年六月，兩罪並更定其刑為四年，甫於八十八年二月十三日假釋交付
    保護管束期滿，以已執行完畢論，詎猶不知悔悟。
二、丙○○與甲○○係親姊妹關係，二人素來不睦。丙○○於民國九十年五月二十一
    日下午六時三十分許，在桃園縣龍潭鄉○○路一八七巷五號三樓甲○○房間內，
    趁甲○○不在家之際，以該處取得之榔頭、掃把等物，毀壞甲○○所有之飲水機
    一台、電風扇一台、日用品一批、木門等物（價值約新台幣—下同—三萬元），
    並將甲○○所有之衣物約二袋丟棄，足生損害於甲○○。
三、案經甲○○訴由桃園縣警察局平鎮分局報告臺灣桃園地方法院檢察署檢察官偵查
    起訴。
    理  由
一、前開事實，業據被告丙○○迭於於警、偵訊中及本院審理時坦承不諱，核與告訴
    人甲○○指訴之情節相符，且經目擊證人乙○○證述在卷，復有照片八張附卷可
    稽。本件罪證明確，被告犯行堪以認定。
二、核被告丙○○所為，係犯刑法第三百五十四條毀損器物罪。被告有如犯罪事實欄
    所載之犯罪科刑前科，此有台灣高等法院被告全國前案記錄表在卷可參，其於五
    年內再犯本件有期徒刑以上之罪，為累犯，應依刑法第四十七條規定加重其刑。
    爰審酌被告與告訴人間為親姊妹關係、犯罪所生之危害，犯後坦承之態度及其他
    一切情狀量處如主文所示之刑，並諭知易科罰金之折算標準。至被告毀損所用之
    榔頭、掃把，則為被告於行為地隨手拾取，非屬其所有，與刑法第三十八條第三
    項「屬於被告所有」之沒收要件有間，不在得以沒收之列，併予敘明。
三、公訴意旨另以，被告丙○○意圖為自己不法之所有，竊取甲○○之衣服共計二袋
    ，得手後據為己有，因認被告涉犯刑法第三百二十條第一項之竊盜罪嫌。然查，
    訊據被告就此部分之犯行堅決否認，辯稱：伊僅將告訴人甲○○之衣物棄置於舊
    衣回收箱等語。經查，詰之告訴人於本院審理中證稱：「（丙○○是把你的衣服
    丟到哪裡？）丟到樓下叫鄰居來清垃圾，包含其他的日用品等物。」、「今天我
    有發現有一部分的衣服回來了，可是都變的很髒」等語（見本院九十一年三月十
    二日審理筆錄），堪認被告係基於丟棄之犯意，將上開衣服棄置於屋外及舊衣回
    收箱，並非據為己有自明。又告訴人雖另稱：被告同時竊取伊所有之三、四萬元
    云云，然查，此部分除告訴人單一指訴外，別無其他證據佐證。且告訴人復稱：
    「我的錢是放在外套口袋內，外套也被她丟了。」，準此堪認被告就該外套內之
    現金應無認識，而該外套既遭被告棄置，亦難認被告另外涉有竊盜犯行。此外復
    查無其他證據證明被告確有公訴人所指此部分之犯行，惟公訴意旨認此部分與前
    揭論罪科刑部分，有想像競合犯之裁判上一罪關係，爰不另為無罪之諭知。
四、被告經合法傳喚，無正當理由不到庭，本院認為本件為應科拘役之案件，故不待
    其陳述逕行判決。
據上論斷，應依刑事訴訟法第二百九十九條第一項前段、第三百零六條，刑法第三百
五十四條、第四十七條、第四十一條第一項前段，罰金罰鍰提高標準條例第一條前段
、第二條，判決如主文。
本案經檢察官柯怡如到庭執行職務。
中      華      民      國    九十一    年      三      月    二十六    日
                                      臺灣桃園地方法院刑事第一庭
                                          法  官  陳  永  來
右正本證明與原本無異。
如不服本判決，應於判決送達後十日內向本院提出上訴狀( 應附繕本 )，上訴於
臺灣高等法院。
                                          書記官  洪  明  媚
中      華      民      國    九十一    年      三       月   二十六    日
附論罪科刑依據之法條：
刑法第三百五十四條
毀棄、損壞前二條以外之他人之物或致令不堪用，足以生損害於公眾或他人者，處二
年以下有期徒刑、拘役或五百元以下罰金。
